臺灣高等法院交通法庭判決　　　　　　　　　　　九十一年度交上訴字第一一六號
　　上　訴　人　臺灣臺北地方法院檢察署檢察官
　　被　　　告　乙○○
　　選任辯護人　王東山
　　　　　　　　許文生
　　　　　　　　王瀅雅
右上訴人因被告公共危險案件，不服臺灣臺北地方法院九十一年度交訴字第四號，中
華民國九十一一年六月十二日第一審判決（聲請案號：臺灣臺北地方法院檢察署九十
年度偵字第二○六八號），提起上訴，本院判決如左：
    主  文
原判決關於公共危險部分撤銷。
乙○○駕駛動力交通工具肇事，致人受傷而逃逸，處有期徒刑陸月，如易科罰金，以
百元折算壹日。
    事  實
一、乙○○於民國九十一年二月二十六日上午八時二十分許，騎乘車牌號碼ＣＦＦ─
    一七五號重型機車，沿臺北市○○路一八三號巷口駛出莒光路時，原應注意支線
    道車應讓幹線道車先行，卻疏未注意，自側面撞擊騎乘ＨＳＢ─八八一號機車之
    人甲○○，致甲○○倒地，甲○○因而受有頭部外傷、臉部裂傷、左下肢挫傷、
    擦傷之傷害（按過失傷害部分，告訴人於原審撤回告訴，經原審判決公訴不受理
    ）。乙○○駕駛動力交通工具肇事致人受傷後，未協助送醫或報警處理仍逕自騎
    機車逃逸。嗣經路人記下車號報警，始查獲上情。
二、案經台北市政府警察局萬華分局函送臺灣臺北地方法院檢察署檢察官偵查後，聲
    請簡易判決處刑，原審認為不宜，改依通常程序審理。
    理  由
一、訊據被告乙○○始終堅詞否認有騎乘機車肇事逃逸等犯行，辯稱：當時伊有問告
    訴人是否要叫救護車，告訴人說不要，後來還有位老先生幫伊撿拾車上摔落的水
    果後，現場看起來已經不要緊，伊才離開，並無肇事逃逸等語。
二、經查：
（一）本件被告乙○○肇事，致人受傷而逃逸，有刑法第一百八十五條之四事實，業
      據告訴人甲○○於警訊指訴稱：車牌號碼ＣＦＦ–一七五號重型機車騎士肇事
      後旋即逃逸云云（見偵查卷第一０頁背面、第十一頁），並有道路交通事故調
      查報告表、交通事故談話紀錄表、道路交通事故補充資料表、現場及車損照片
      、臺北市立和平醫院出具之甲○○之診斷證明書等附卷可稽為其論據。
（二）告訴人甲○○於九十年十月十二日偵查時稱：「警員大約五、六分鐘就到，而
      且路人稱他（按指被告）要走，趕快記車號」、「我是被路人叫救護車送醫的
      ，警方與救護車差不多同時到」（見偵字第一七三六０號卷第三０頁）。告訴
      人甲○○於九十一年五月廿九日原審審理時到庭稱：「：：我就醫之後連人、
      車號都不知道，警方知道的都是路人提供，不是我說的」、「：：後來我要上
      救護車聽到有人說趕快記下車號」、「那時站不起來，撞上去後有點疼痛、麻
      掉」、「車號是路人說的，不是我說的」、「一直到開偵查庭才知道（肇事者
      是誰）」（見原審卷第三六頁、第三七頁、第三八頁、第三九頁、第四二頁）
      ；告訴人甲○○於九十一年七月十七日本院審理時到庭證稱：「當時有下雨，
      因為擦撞我就倒在地上，之後我就被救護車載到醫院。當時我的眼睛在醫院縫
      了五針，身上還有部分的傷害，之後我在醫院住院五天才出院。我還拿了數月
      的拐杖。」、「（問被告是否有問你是否要到醫院就醫？）我忘記了。」、「
      （問你是否有幫被告把水果放到他的機車上？）沒有，應是他人。」、「（長
      問你現在的傷勢如何？應該沒有什麼問題，只是我的腿上少一塊肉。」、「（
      問你如何知道被告的車牌號碼？）我不知道，是路人記下來的。」、「（問被
      告是否有等你起來後，才離開現場？）我不知道，我一直等到救護車到場後就
      被救護車綁起來，因為救護人員告訴我說我的腿斷掉。」（見本院審判筆錄）
      。而依臺北市立和平醫院出具之甲○○之診斷證明書所載之傷勢：「頭部外傷
      、臉部裂傷、左下肢挫傷、擦傷」；並記載「病人於九十年二月廿六日至本院
      急診、手術縫合傷口，當日住院，於九十年三月二日出院」（見偵字第一七三
      六０號卷第十二頁）。以上就告訴人之指訴以觀，可得知被告騎乘機車於前揭
      時地有與告訴人行車發生碰撞，告訴人並受有出血性傷害之情事，被告肇事，
      卻仍逕自離去之事實無誤。再告訴人被撞後，左眉部裂傷流血，跌倒於地，則
      被告既已知悉告訴人因擦撞而受傷，竟仍逕自離開不願採取進一步救護措施，
      被告自有駕車肇事逃逸之故意。綜上所述，被告所辯現場看起來已經不要緊，
      伊才離開，並無肇事逃逸等語，均不足採。本件事證明確，被告犯行洵堪認定
      。
三核被告乙○○所為，係犯刑法第一百八十五條之四駕駛動力交通工具肇事致人受
    傷而逃逸罪。
四、原判決就關於公共危險部分不察而以不能證明被告犯罪而為無罪之諭知，尚有未
    洽，檢察官據此指摘原判決關於公共危險部分不當，為有理由，應由本院將關於
    公共危險部分撤銷改判。爰審酌被告犯罪之動機、目的、手段、所生危害及犯罪
    後之否認犯行，但已經賠償告訴人新台幣三萬元之態度、及告訴人表示不願深究
    等一切情狀，判處如主文第二項所示之刑，並諭知如易科罰金，以百元折算壹
    日。
據上論斷，應依刑事訴訟法第三百六十九條第一項前段、第三百六十四條、第二百九
十九條第一項前段，刑法第一百八十五條之四、第四十一條第一項，罰金罰鍰提高標
準條例第二條，判決如主文。
本案經檢察官張啟彬到庭執行職務。
中      華      民      國    九十一    年      七      月    三十一    日
                             臺灣高等法院交通法庭
                                  審判長法  官  陳  貽  男
                                        法  官  陳  憲  裕
                                        法  官  王  炳  梁
右正本證明與原本無異。
如不服本判決應於收受送達後十日內向本院提出上訴書狀，其未敘述上訴之理由者並
得於提起上訴後十日內向本院補提理由書（均須按他造當事人之人數附繕本）。
                                        書記官  潘  大  鵬
中      華      民      國    九十一    年      八      月    一        日
附錄本判決論罪科刑法條全文：
刑法第一百八十五條之四
駕駛動力交通工具肇事，致人死傷而逃逸者，處六月以上五年以下有期徒刑。
